Minutes et répertoires du notaire Julien TOUCHARD, 18 juillet 1690 - 7 décembre 1696 (étude XXXV)
Archives nationales
Minutes et répertoires du notaire Julien TOUCHARD (étude XXXV)
18 juillet 1690 - 7 décembre 1696
MC/ET/XXXV/52 - MC/ET/XXXV/369, MC/RE/XXXV/9
Etude XXXV; Touchard, Julien
Archives nationales de France
Minutes et répertoires: la loi 2008-696 du 15 juillet 2008 relative aux archives a fixé à 75 ans à compter de la date de l'acte, ou à 25 ans à compter de la date du décès de l'intéressé si ce délai est plus bref, le délai de communication des minutes et répertoires des notaires; ce délai est porté à 100 ans à compter de la date de l'acte si le document se rapporte à un mineur (code du Patrimoine, articles L213-2, 4e d et 5e).
Autres documents de l'étude (dossiers de clients, comptabilité...): s'agissant d'archives privées, ces documents sont communicables selon les modalités fixées par le déposant ou le donateur.
Certains documents ne sont pas accessibles en raison de leur mauvais état de conservation.
Versement
Accès aux instruments de recherche de tous les notaires de l’étude XXXV
Archives de l'étude XXXV
- Minutes de Julien TOUCHARD, 1604 - décembre 1695; MC/ET/XXXV/52 - MC/ET/XXXV/369
  - Minutes (actes imparfaits). 1604 - 1692, MC/ET/XXXV/52
    Informations complémentaires:
    Minutes classées à part. 'Sacs' d'actes signés par Jean I Chapellain, Claude I Le Vasseur, Julien Touchard.
    Informations concernant le classement:
    Le niveau inférieur de description, quand il existe, correspond aux minutes d'actes. Toutes les minutes ne sont pas forcément décrites une à une. Les descriptions de ces minutes sont plus ou moins détaillées.
    acte imparfait
  - Minutes classées à part. 1621 - 1693, MC/ET/XXXV/53
    'Sacs' d'actes signés par Jean I Chapellain, Claude I Le Vasseur, Julien Touchard.
  - Minutes. 1690, juillet - 1690, décembre, juillet 1690 - décembre 1690; MC/ET/XXXV/359
  - Minutes. 1691, janvier - 1691, juin, janvier 1691 - juin 1691; MC/ET/XXXV/360
    - BOULLE (Jean-Philippe, Pierre Benoît, André Charles et Charles Joseph) ébénistes, ciseleurs et marqueteurs ordinaires du roi § Constitution de rente au profit de Marie Anne Cousin .. par les Boulles .., 30 septembre 1716; MC/ET/XXXV/360
      Origine de l'information:
      Artisans XVIIIe siècle, par M. Rambaud et C. Grodecki, 1956-1977 ( fichier papier entièrement dématérialisé; voir contexte dans le Plan d’orientation général - Notaires de Paris, guides thématiques du Minutier).
      Date de révision: 2011-2012
      Date de création de la notice: 2010
      constitution de rente; Boulle, Jean-Philippe; Boulle, Pierre Benoît; Boulle, André Charles; Boulle, Charles Joseph
  - Minutes. 1691, juillet - 1691, septembre, juillet 1691 - septembre 1691; MC/ET/XXXV/361
  - Minutes. 1691, octobre - 1691, décembre, octobre 1691 - décembre 1691; MC/ET/XXXV/362
  - Minutes. 1692, janvier - 1692, mars, janvier 1692 - mars 1692; MC/ET/XXXV/363
  - Minutes. 1693, janvier - 1693, mai, janvier 1693 - mai 1693; MC/ET/XXXV/364
  - Minutes. 1693, juin - 1693, décembre, juin 1693 - décembre 1693; MC/ET/XXXV/365
  - Minutes. 1694, janvier - 1694, juin, janvier 1694 - juin 1694; MC/ET/XXXV/366
  - Minutes. 1694, juillet - 1694, décembre, juillet 1694 - décembre 1694; MC/ET/XXXV/367
  - Minutes. 1695, janvier - 1695, juillet, janvier 1695 - juillet 1695; MC/ET/XXXV/368; Document détérioré.
  - Minutes. 1694 - 1695, décembre, 1694 - décembre 1695; MC/ET/XXXV/369; Document détérioré.
    1694: 2 brevets.
    1695, août à décembre.
- Répertoire(s) de Julien TOUCHARD, 15 novembre 1666 - 7 décembre 1696; MC/RE/XXXV/9
  - Répertoire. 1666, 15 novembre - 1696, 7 décembre, 15 novembre 1666 - 7 décembre 1696; MC/RE/XXXV/9
    Répertoire des notaires Pierre Pavyot (15 novembre 1666-23 octobre 1684), Julien Touchard (18 juillet 1690-7 décembre 1696).
    Informations concernant le classement et la cotation:
    Le niveau inférieur de description, quand il existe, correspond aux mentions d'actes contenues dans le répertoire. Parmi celles-ci, certaines peuvent y être décrites, de manière plus ou moins détaillée. Pour consulter l'acte proprement dit, il convient de rechercher la cote au niveau des articles (registre ou liasse) des minutes du notaire (cote de type 'MC/ET').